臺灣桃園地方法院刑事判決
                                 111年度審金訴字第425號
公  訴  人  臺灣桃園地方檢察署檢察官
被      告  姜禮政




上列被告因詐欺等案件，經檢察官提起公訴（110年度偵字第431
16號），被告就被訴事實為有罪之陳述，本院合議庭裁定由受命
法官獨任以簡式審判程序進行審理，判決如下：
    主      文
姜禮政犯三人以上共同詐欺取財罪，處有期徒刑壹年。
扣案之犯罪所得新臺幣壹萬肆仟零肆拾元沒收。扣案之手機壹支
（門號：0000000000、0000000000，SAMSUNG廠牌，含SIM卡貳張
）、國泰世華銀行金融卡壹張及存摺壹本，均沒收。
    事實及理由
一、本件犯罪事實、證據，除證據部分增列「被告姜禮政於本院
    準備程序及審理中之自白」外，其餘均與臺灣桃園地方檢察
    署檢察官起訴書之記載相同，茲引用如附件。
二、論罪科刑
（一）按組織犯罪防制條例係藉由防制組織型態犯罪活動為手段
      ，以達成維護社會秩序、保障人民權益之目的，於該條例
      第3條第1項前段與後段，分別對於「發起、主持、操縱、
      指揮」及「參與」犯罪組織者，依其情節不同而為處遇，
      行為人雖有其中一行為（如參與），不問其有否實施各該
      手段（如詐欺）之罪，均成立本罪。然在未經自首或有其
      他積極事實足以證明其確已脫離或解散該組織之前，其違
      法行為，仍繼續存在，即為行為之繼續，而屬單純一罪，
      至行為終了時，仍論為一罪。又刑法上一行為而觸犯數罪
      名之想像競合犯存在之目的，在於避免對於同一不法要素
      予以過度評價。自然意義之數行為，得否評價為法律概念
      之一行為，應就客觀構成要件行為之重合情形、主觀意思
      活動之內容、所侵害之法益與行為間之關連性等要素，視
      個案情節依社會通念加以判斷。而刑法刪除牽連犯之規定
      後，原認屬方法目的或原因結果，得評價為牽連犯之二犯
      罪行為間，如具有局部之同一性，或其行為著手實行階段
      可認為同一者，得認與一行為觸犯數罪名之要件相侔，依
      想像競合犯論擬。倘其實行之二行為，無局部之重疊，行
      為著手實行階段亦有明顯區隔，依社會通念難認屬同一行
      為者，應予分論併罰。是行為人以一參與詐欺犯罪組織，
      並分工加重詐欺之行為，同時觸犯參與犯罪組織罪及加重
      詐欺取財罪，雖其參與犯罪組織之時、地與加重詐欺取財
      之時、地，在自然意義上非完全一致，然二者仍有部分合
      致，且犯罪目的單一，依一般社會通念，認應評價為一罪
      方符合刑罰公平原則，應屬想像競合犯，如予數罪併罰，
      反有過度評價之疑，實與人民法律感情不相契合（最高法
      院107年度台上字第1066號判決意旨參照）。再按加重詐
      欺罪，係侵害個人財產法益之犯罪，其罪數之計算，核與
      參與犯罪組織罪之侵害社會法益有所不同，審酌現今詐欺
      集團之成員皆係為欺罔他人，騙取財物，方參與以詐術為
      目的之犯罪組織。倘若行為人於參與詐欺犯罪組織之行為
      繼續中，先後多次為加重詐欺之行為，因參與犯罪組織罪
      為繼續犯，犯罪一直繼續進行，直至犯罪組織解散，或其
      脫離犯罪組織時，其犯行始行終結。故該參與犯罪組織與
      其後之多次加重詐欺之行為皆有所重合，然因行為人僅為
      一參與犯罪組織行為，侵害一社會法益，屬單純一罪，應
      僅就「該案中」與參與犯罪組織罪時間較為密切之首次加
      重詐欺犯行論以參與犯罪組織罪及加重詐欺罪之想像競合
      犯，而其他之加重詐欺犯行，祗需單獨論罪科刑即可，無
      需再另論以參與犯罪組織罪，以避免重複評價。是如行為
      人於參與同一詐欺集團之多次加重詐欺行為，因部分犯行
      發覺在後或偵查階段之先後不同，肇致起訴後分由不同之
      法官審理，為裨益法院審理範圍明確、便於事實認定，即
      應以數案中「最先繫屬於法院之案件」為準，以「該案件
      」中之「首次」加重詐欺犯行與參與犯罪組織罪論以想像
      競合。縱該首次犯行非屬事實上之首次，亦因參與犯罪組
      織之繼續行為，已為該案中之首次犯行所包攝，該參與犯
      罪組織行為之評價已獲滿足，自不再重複於他次詐欺犯行
      中再次論罪，俾免於過度評價及悖於一事不再理原則。至
      於「另案」起訴之他次加重詐欺犯行，縱屬事實上之首次
      犯行，仍需單獨論以加重詐欺罪，以彰顯刑法對不同被害
      人財產保護之完整性，避免評價不足（最高法院109年度
      台上字第3945號判決意旨參照）。經查，本件被告姜禮政
      於民國110年11月20日前加入詐欺集團，並於同年11月20
      日、21日將其申辦之國泰世華銀行金融帳戶之存摺、提款
      卡交與「吳柏薰」、「小劉」收受使用，再於110年11月2
      4日至同年月25日之期間內，由「吳柏薰」駕車搭載前往
      桃園市中壢區多處便利商店，陸續提領現金共計新台幣(
      下同)40萬元，並將前開款項交由「吳柏薰」回繳詐欺集
      團，其所涉加重詐欺犯行，於111年3月4日經臺灣桃園地
      方檢察署檢察官以110年度偵字第43116號案件提起公訴，
      並於111年4月15日繫屬本院（即本案），此有卷內起訴書
      及臺灣桃園地方檢察署桃檢維列110偵43116字第11190364
      38號函及其上本院收狀章在卷可稽，且被告於本件繫屬前
      ，並未因參與該犯罪組織而涉犯詐欺罪嫌經提起公訴，此
      亦有卷內臺灣高等法院被告前案紀錄表在卷可佐，是故核
      其於本件所為，自係犯組織犯罪條例第3條第1項後段之參
      與犯罪組織罪。
（二）共同實施犯罪行為之人，在合同意思範圍以內，各自分擔
      犯罪行為之一部，相互利用他人之行為，以達其犯罪之目
      的者，即應對於全部所發生之結果，共同負責。又共同正
      犯之成立，祇須具有犯意之聯絡及行為之分擔，既不問犯
      罪動機起於何人，亦不必每一階段犯行，均須參與（最高
      法院28年上字第3110號判例、34年上字第862號判例意旨
      參照）。是以，行為人參與構成要件行為之實施，並不以
      參與構成犯罪事實之全部或始終參與為必要，即使僅參與
      構成犯罪事實之一部分，或僅參與某一階段之行為，亦足
      以成立共同正犯。本案詐欺集團分工細緻，被告雖未自始
      至終參與各階段之犯行，而僅提供帳戶資料並擔任車手工
      作，惟其與詐騙集團其他成員既為詐騙告訴人侯惠孅而彼
      此分工，堪認係在合同意思範圍內，各自分擔犯罪行為之
      一部，並相互利用他人之行為，以達犯罪之目的，參諸上
      開說明，被告自應就所參與犯行，對於全部所發生之結果
      ，共同負責。
（三）復按105年12月28日修正公布，並於106年6月28日生效施
      行之洗錢防制法第1條規定：「為防制洗錢，打擊犯罪，
      健全防制洗錢體系，穩定金融秩序，促進金流之透明，強
      化國際合作，特制定本法。」與修正前洗錢防制法第1條
      規定：「為防制洗錢，追查重大犯罪，特制定本法。」已
      有明顯不同，可見洗錢防制法的立法目的及其保護法益，
      從「妨害司法權運作」（打擊犯罪），兼及「穩定金融秩
      序、促進金流透明」。又修正後洗錢防制法第2條第2款、
      第3條第2款規定，掩飾刑法第339條詐欺取財犯罪所得去
      向之行為，亦可構成洗錢罪。另依據洗錢防制法第2條修
      正理由第3點所示：「維也納公約第3條第1項第b款第ii目
      規定洗錢行為態樣，包含隱匿或掩飾該財產的真實性質、
      來源、所在地、處置、轉移、相關的權利或所有權之洗錢
      類型，例如：（一）犯罪行為人出具假造的買賣契約書掩
      飾某不法金流；（二）貿易洗錢態樣中以虛假貿易外觀掩
      飾不法金流移動；（三）知悉他人有將不法所得轉購置不
      動產之需求，而擔任不動產之登記名義人或成立人頭公司
      擔任不動產之登記名義人以掩飾不法所得之來源；（四）
      提供帳戶以掩飾不法所得之去向，例如：販售帳戶予他人
      使用。」修正後條文雖未完整規範上開公約所列全部隱匿
      或掩飾態樣，然已可見提供、販售帳戶予他人使用，係掩
      飾不法所得去向、所在之典型行為，所以，使用他人提供
      、販售之帳戶存、提不法所得，用來掩飾或切斷該不法所
      得與犯罪者之關聯性，阻礙金流透明，破壞金融秩序，藉
      以掩飾或隱匿該不法所得之去向、所在，並逃避追訴、處
      罰，更屬於侵害上開洗錢防制法保護法益，而在其立法目
      的之規範範圍。復按洗錢防制法第15條之特殊洗錢罪，係
      在無法證明前置犯罪之特定不法所得，而未能依洗錢防制
      法第14條之一般洗錢罪論處時，始予適用。倘能證明人頭
      帳戶內之資金係前置之特定犯罪所得，即應逕以一般洗錢
      罪論處，自無適用特殊洗錢罪之餘地。例如詐欺集團向被
      害人施用詐術後，為隱匿其詐欺所得財物之去向，而令被
      害人將其款項轉入該集團所持有、使用之人頭帳戶，並由
      該集團所屬之車手前往提領詐欺所得款項得逞，檢察官如
      能證明該帳戶內之資金係本案詐欺之特定犯罪所得，即已
      該當於洗錢防制法第14條第1項之一般洗錢罪；至若無法
      將人頭帳戶內可疑資金與本案詐欺犯罪聯結，而不該當第
      2條洗錢行為之要件，當無從依洗錢防制法第14條第1項之
      一般洗錢罪論處，僅能論以洗錢防制法第15條第1項之特
      殊洗錢罪。另過去實務認為，行為人對犯特定犯罪所得之
      財物或利益作直接使用或消費之處分行為，或僅將自己犯
      罪所得財物交予其他共同正犯，祇屬犯罪後處分贓物之行
      為，非本條例所規範之洗錢行為，惟依修正後洗錢防制法
      規定，倘行為人意圖掩飾或隱匿特定犯罪所得來源，而將
      特定犯罪所得直接消費處分，甚或交予其他共同正犯，而
      由共同正犯以虛假交易外觀掩飾不法金流移動，即難認單
      純犯罪後處分贓物之行為，應仍構成洗錢防制法第2條第1
      或2款之洗錢行為。是被告就本案所取得之款項交予「吳
      柏薰」，再由「吳柏薰」交予詐騙集團，所為顯係掩飾不
      法所得之去向、所在，揆諸前開說明，要與洗錢防制法第
      14條第1項之要件相合。
（四）核被告所為，係犯組織犯罪防制條例第3條第1項後段參與
      犯罪組織罪、洗錢防制法第14條第1項之洗錢罪、刑法第3
      39條之4第1項第2款之三人以上共同詐欺取財罪。被告與
      「吳柏薰」、「小劉」及其他詐欺集團成員，就本案詐欺
      取財罪之犯行，具有犯意聯絡及行為分擔，應論以共同正
      犯。被告以一行為犯組織犯罪防制條例第3條第1項後段參
      與犯罪組織罪、洗錢防制法第14條第1項之洗錢罪、刑法
      第339條之4第1項第2款之三人以上共同詐欺取財罪，其犯
      罪目的單一，應評價為一行為而觸犯數罪名之想像競合犯
      ，是應從一重以刑法第339條之4第1項第2款之三人以上共
      同詐欺取財罪處斷。
（五）復按犯組織犯罪防制條例第3條之罪，偵查及審判中均自
      白者，減輕其刑；犯洗錢防制法第14條之罪，在偵查或審
      判中自白者，減輕其刑，組織犯罪防制條例第8條第1項後
      段、洗錢防制法第16條第2項分別定有明文。次按想像競
      合犯之處斷刑，本質上係「刑之合併」。其所謂從一重處
      斷，乃將想像競合犯組成之評價上數罪，合併為科刑一罪
      ，其所對應之刑罰，亦合併其評價上數罪之數法定刑，而
      為一個處斷刑。易言之，想像競合犯侵害數法益者皆成立
      犯罪，論罪時必須輕、重罪併舉論述，同時宣告所犯各罪
      名，包括各罪有無加重、減免其刑之情形，亦應說明論列
      ，量刑時併衡酌輕罪部分量刑事由，評價始為充足，然後
      依刑法第55條前段規定「從一重處斷」，非謂對於其餘各
      罪可置而不論。因此，法院決定處斷刑時，雖以其中最重
      罪名之法定刑，做為裁量之準據，惟於裁量其輕重時，仍
      應將輕罪合併評價在內（最高法院108年度台上字第4405
      、4408號判決意旨參照）。經查，被告就其參與詐騙集團
      組織，及其著手洗錢之行為，於偵查及本院審理時始終供
      述詳實，業如前述，堪認被告於偵查與審判中對所犯參與
      犯罪組織罪及一般洗錢罪均坦承犯行，本應依組織犯罪防
      制條例第8條第1項後段、洗錢防制法第16條第2項之規定
      減輕其刑，雖因想像競合犯之關係而從一重之三人以上共
      同詐欺取財罪處斷，上開輕罪之減輕其刑事由未形成處斷
      刑之外部性界限，然依前揭說明，仍應於依刑法第57條之
      規定量刑時，仍應併予衡酌此部分減刑事由。　　　
（六）爰以行為人之責任為基礎，審酌被告不思循正途賺取所需
      ，竟提供帳戶資訊並協助詐欺集團取款之方式，提領告訴
      人匯入之款項，所生損害非輕，應予非難；惟念被告犯後
      坦承犯行，犯後態度尚可，複衡諸被告犯罪之動機、目的
      、手段、品行與智識程度、家庭經濟及生活狀況、犯罪所
      生之損害等一切情狀，量處如主文所示之刑。
（七）不予宣告強制工作之說明：按犯第1項之罪者，應於刑之
      執行前，令入勞動場所，強制工作，其期間為3年，組織
      犯罪防制條例第3條第3項固定有明文。惟上開規定就受處
      分人之人身自由所為限制，違反憲法比例原則及憲法明顯
      區隔原則之要求，與憲法第8條保障人身自由之意旨不符
      ，應自本解釋公布之日起失其效力，業經司法院大法官釋
      字第812號解釋在案。則就參與犯罪組織者，得於刑之執
      行前，令入勞動場所，強制工作之規定，既經司法院大法
      官認定有違憲之情事，且自解釋公布之日起失其效力，本
      案自無從對被告宣告強制工作，附此敘明。　　　
三、沒收部分
（一）按犯罪所得，屬於犯罪行為人者，沒收之，於全部或一部
      不能沒收，或不宜執行沒收時，追徵其價額，刑法第38條
      之1第1項前段、第3項分別定有明文。次按共同正犯之犯
      罪所得，沒收或追徵，應就各人所分得之數額分別為之；
      先前對共同正犯採連帶沒收犯罪所得之見解，已不再援用
      及供參考（最高法院104年第13次刑事庭會議決議意旨參
      照）。再所謂各人「所分得」，係指各人「對犯罪所得有
      事實上之處分權限」，應視具體個案之實際情形而定：倘
      若共同正犯各成員內部間，對於不法利得分配明確時，固
      應依各人實際分配所得沒收；然若共同正犯成員對不法所
      得並無處分權限，其他成員亦無事實上之共同處分權限者
      ，自不予諭知沒收；至共同正犯各成員對於不法利得享有
      共同處分權限時，則應負共同沒收之責。至於上揭共同正
      犯各成員有無犯罪所得、所得數額，係關於沒收、追繳或
      追徵標的犯罪所得範圍之認定，因非屬犯罪事實有無之認
      定，並不適用「嚴格證明法則」，無須證明至毫無合理懷
      疑之確信程度，應由事實審法院綜合卷證資料，依自由證
      明程序釋明其合理之依據以認定之（最高法院104年度台
      上字第3604號判決同此意旨）。經查，被告於偵查及本院
      準備程序時陳稱：我總共領款40萬元，吳柏薰給我4萬元
      ，我被警察扣走的錢就是他們分給我的等語(見偵字第431
      16號卷第197頁)，可知其報酬為領款金額的十分之一，而
      本案告訴人共匯款14萬400元至被告所有之金融帳戶，故
      被告從本案告訴人匯款金額中共獲取1萬4,040元之不法所
      得，因卷內並無事證顯示被告獲取較其供述內容更多之報
      酬，本院基於有利被告原則，依刑法第38條之2第1項之規
      定，認被告於本案之犯罪所得為1萬4,040元，該犯罪所得
      亦未實際合法發還本案告訴人，復無過苛調節條款適用之
      餘地，爰依刑法第38條之1第1項前段規定諭知沒收。
（二）次按供犯罪所用、犯罪預備之物或犯罪所生之物，屬於犯
      罪行為人者，得沒收之，但有特別規定者，依其規定，刑
      法第38條第2項定有明文。扣案之手機1支（門號：000000
      0000、0000000000，SAMSUNG廠牌，含SIM卡2張）、國泰
      世華銀行金融卡1張及存摺1本，均為被告所有，且均為犯
      本案犯行所用，爰俱依刑法第38條第2項前段規定，宣告
      沒收。　　　　
據上論斷，應依刑事訴訟法第273條之1第1項、第299條第1項前
段、第310條之2、第454條第2項（本案採判決精簡原則，僅引述
程序法條），判決如主文。
本案經檢察官王珽顥到庭執行職務。
中　　華　　民　　國　　111 　年　　7 　　月　　27　　日
                    刑事審查庭     法  官 　  高上茹
以上正本證明與原本無異。
如不服本判決應於收受判決後20日內向本院提出上訴書狀，並應
敘述具體理由。其未敘述上訴理由者，應於上訴期間屆滿後20日
內向本院補提理由書（均須按他造當事人之人數附繕本）「切勿
逕送上級法院」。
                                   書記官  　 涂頴君
中　　華　　民　　國　　111 　年　　7 　　月　　27　　日
附錄本判決論罪法條全文：
組織犯罪防制條例第3條
發起、主持、操縱或指揮犯罪組織者，處3年以上10年以下有期
徒刑，得併科新臺幣1億元以下罰金；參與者，處6月以上5年以
下有期徒刑，得併科新臺幣1千萬元以下罰金。但參與情節輕微
者，得減輕或免除其刑。
具公務員或經選舉產生之公職人員之身分，犯前項之罪者，加重
其刑至二分之一。
犯第1項之罪者，應於刑之執行前，令入勞動場所，強制工作，
其期間為3年。
前項之強制工作，準用刑法第90條第2項但書、第3項及第98條第
2項、第3項規定。
以言語、舉動、文字或其他方法，明示或暗示其為犯罪組織之成
員，或與犯罪組織或其成員有關聯，而要求他人為下列行為之一
者，處3年以下有期徒刑，得併科新臺幣3百萬元以下罰金：
一、出售財產、商業組織之出資或股份或放棄經營權。
二、配合辦理都市更新重建之處理程序。
三、購買商品或支付勞務報酬。
四、履行債務或接受債務協商之內容。
前項犯罪組織，不以現存者為必要。
以第5項之行為，使人行無義務之事或妨害其行使權利者，亦同
。
第 5 項、第 7 項之未遂犯罰之。

洗錢防制法第14條
有第二條各款所列洗錢行為者，處7年以下有期徒刑，併科新臺
幣5百萬元以下罰金。
前項之未遂犯罰之。
前二項情形，不得科以超過其特定犯罪所定最重本刑之刑。

中華民國刑法第339條之4
犯第339條詐欺罪而有下列情形之一者，處1年以上7年以下有期
徒刑，得併科1百萬元以下罰金：
一、冒用政府機關或公務員名義犯之。
二、三人以上共同犯之。
三、以廣播電視、電子通訊、網際網路或其他媒體等傳播工具，
    對公眾散布而犯之。前項之未遂犯罰之。　　
附件：
臺灣桃園地方檢察署檢察官起訴書
                                    110年度偵字第43116號
　　被　　　告　姜禮政　男　59歲（民國00年00月00日生）
　　　　　　　　　　　　籍設新北市○○區○○○道0段0號6     樓（新北○○○○○○○○○）
　　　　　　　　　　　　現居桃園市○○區○○路000號2之                             G房
　　　　　　　　　　　　國民身分證統一編號：Z000000000號
上列被告因詐欺等案件，業經偵查終結，認應提起公訴，茲將犯
罪事實及證據並所犯法條分敘如下：
　　　　犯罪事實
一、姜禮政為賺取報酬，於民國110年11月20日前某時，加入由
    真實姓名年籍資料不詳自稱「吳柏薰」之人、綽號「小劉」
    之人等人所組成之3人以上以實施詐術為手段，且具有持續
    性、牟利性之有結構性組織之電信詐欺集團，擔任取款車手
    之工作，並與「吳柏薰」、「小劉」及其等所屬詐欺集團成
    員，意圖為自己不法之所有，共同基於3人以上共同犯詐欺
    取財、洗錢之犯意聯絡，先由姜禮政於110年11月20日、21
    日間某時，將其名下國泰世華商業銀行帳號000-0000000000
    00號帳戶（下稱國泰帳戶）之存摺、提款卡，交與「吳柏薰
    」、「小劉」收受使用，再由其他不詳詐欺集團成員，以投
    資虛擬貨幣獲利頗豐之詐術誆騙侯惠孅，致侯惠孅陷於錯誤
    ，於110年11月24日14時59分許，匯款新臺幣（下同）14萬4
    00元至上開國泰帳戶，姜禮政再於110年11月24日至同年月2
    5日之期間內，由「吳柏薰」駕車搭載前往桃園市中壢區多
    處便利商店，陸續提領現金共計40萬元，並將前開款項交由
    「吳柏薰」回繳詐欺集團，以此方式掩飾、隱匿詐欺犯罪所
    得之本質及去向，姜禮政並自前開提領款項中獲取4萬元之
    報酬。嗣因姜禮政於110年11月25日12時許，在桃園市中壢
    區國泰世華銀行中壢分行欲繼續提領贓款時，為銀行行員察
    覺有異，警方獲報到場處理後，當場查扣上開國泰帳戶存摺
    、金融卡、印章、三星廠牌智慧型手機1支、現金4萬元等物
    ，始查悉前情。
二、案經侯惠孅訴由桃園市政府警察局中壢分局報告偵辦。
　　　　證據並所犯法條
一、證據清單及待證事實：
編號 證據名稱 待證事實 1 被告姜禮政於警詢及偵查中之供述 ⑴證明被告將其名下國泰帳戶之存摺、金融卡交與「吳柏薰」、「小劉」收受使用之事實。 ⑵證明被告於110年11月24日至同年月25日之期間內，由「吳柏薰」駕車搭載前往桃園市中壢區多處便利商店，陸續自其名下國泰帳戶提領現金共計40萬元，並將前開款項交與「吳柏薰」，被告並自前開提領款項中獲取4萬元作為報酬之事實。 2 證人即告訴人侯惠孅於警詢中之證詞 證明證人侯惠孅因遭詐騙，於110年11月24日14時59分許，匯款14萬400元至上開國泰帳戶之事實。 3 桃園市政府警察局中壢分局扣押筆錄、扣押物品目錄表 證明被告於110年11月25日12時許，在桃園市中壢區國泰世華銀行中壢分行，為警當場查扣上開國泰帳戶存摺、金融卡、印章、三星廠牌智慧型手機1支、現金4萬元等物之事實。 4 證人侯惠孅之內政部警政署反詐騙諮詢專線紀錄表、嘉義縣警察局民雄分局豐收派出所受理案件證明單、受理詐騙帳戶通報警示簡便格式表、受理各類案件紀錄表 證明證人侯惠孅獲悉受騙後，前往警局報案之事實。 5 證人侯惠孅之郵政跨行匯款申請書影本 證明證人侯惠孅於110年11月24日14時59分許，匯款14萬400元至上開國泰帳戶之事實。 6 國泰世華商業銀行帳號000-000000000000號帳戶存摺封面及內頁影本、國泰世華商業銀行存匯作業管理部111年2月8日國世存匯作業字第1110016630號函附上開國泰帳戶基本資料、往來交易明細 ⑴證明證人侯惠孅於110年11月24日14時59分許，匯款14萬400元至上開國泰帳戶之事實。 ⑵證明上開國泰帳戶於證人侯惠孅匯入上開款項後，於110年11月24日至同年月25日之期間內，經提領現金共計40萬元之事實。 7 國泰世華商業銀行取款憑條 證明被告欲自上開國泰帳戶取款，且於取款憑條資金來源、資金用元等欄位為不實填載之事實。 
二、訊據被告姜禮政固坦認有提供國泰帳戶資料以收受款項，以
    及依指示自國泰帳戶提領款項後交付之事實，惟矢口否認有
    何上揭犯行，辯稱：「吳柏薰」、「小劉」跟我說是博奕的
    錢，沒想過是詐欺等語。惟查，被告經逮捕後，於初次警詢
    時稱所提領款項均係珠寶、古董藝品交易所用款項等語，迄
    至偵查中則改以前詞置辯，其先後陳述已屬不一，再參以被
    告所述「吳柏薰」、「小劉」提供之工作內容顯與常情有異
    、被告於提領款項時蓄意欺瞞款項來源及用途等客觀情狀，
    足認被告對於「吳柏薰」、「小劉」等人應為詐欺集團成員
    ，其所為實應為詐欺集團車手工作等節，顯然有所預見，仍
    為賺取報酬進而為上揭犯行，其到案後所為辯解，均屬臨訟
    卸責，並非可採，其犯嫌堪以認定。
三、核被告所為，係犯刑法第339條之4第1項第2款之3人以上共
    同犯詐欺取財之加重詐欺取財、組織犯罪防制條例第3條第1
    項後段之參與犯罪組織、洗錢防制法第14條第1項、第2條第
    2款之洗錢等罪嫌。被告與「吳柏薰」、「小劉」等真實姓
    名年籍不詳之詐欺集團成員間有犯意聯絡及行為分擔，請依
    刑法第28條規定論以共同正犯。被告以一行為同時觸犯參與
    犯罪組織、3人以上共同犯詐欺取財之加重詐欺取財、洗錢
    等罪嫌，為想像競合犯，請依刑法第55條前段規定從一重之
    3人以上共同犯詐欺取財之加重詐欺取財罪嫌處斷。另扣案
    之國泰帳戶存摺、金融卡、印章、三星廠牌智慧型手機1支
    等物，係被告所有並供犯罪使用之物，請依刑法第38條第2
    項宣告沒收之；被告因實施上揭犯行獲取之報酬4萬元，則
    為被告之犯罪所得，請依刑法第38條之1第1項宣告沒收之，
    如全部或一部不能沒收，請依同條第3項之規定追徵其價額
    。
四、依刑事訴訟法第251條第1項提起公訴。
　　此　致
臺灣桃園地方法院
中　　華　　民　　國　  111 　年　　3 　　月　　4 　　日
　　　　　　　　　　　　　　　檢　察　官　李昭慶
本件證明與原本無異
中　　華　　民　　國　  111   年　  3     月　　14    日
                              書  記  官  林  耘 
附錄本案所犯法條：
中華民國刑法第339條之4
犯第339條詐欺罪而有下列情形之一者，處1年以上7年以下有期
徒刑，得併科1百萬元以下罰金：
一、冒用政府機關或公務員名義犯之。
二、三人以上共同犯之。
三、以廣播電視、電子通訊、網際網路或其他媒體等傳播工具，
    對公眾散布而犯之。
前項之未遂犯罰之。
組織犯罪防制條例第3條
發起、主持、操縱或指揮犯罪組織者，處3年以上10年以下有期
徒刑，得併科新臺幣1億元以下罰金；參與者，處6月以上5年以
下有期徒刑，得併科新臺幣1千萬元以下罰金。但參與情節輕微
者，得減輕或免除其刑。
具公務員或經選舉產生之公職人員之身分，犯前項之罪者，加重
其刑至二分之一。
犯第1項之罪者，應於刑之執行前，令入勞動場所，強制工作，
其期間為3年。
前項之強制工作，準用刑法第90條第2項但書、第3項及第98條第
2項、第3項規定。
以言語、舉動、文字或其他方法，明示或暗示其為犯罪組織之成
員，或與犯罪組織或其成員有關聯，而要求他人為下列行為之一
者，處3年以下有期徒刑，得併科新臺幣3百萬元以下罰金：
一、出售財產、商業組織之出資或股份或放棄經營權。
二、配合辦理都市更新重建之處理程序。
三、購買商品或支付勞務報酬。
四、履行債務或接受債務協商之內容。
前項犯罪組織，不以現存者為必要。
以第5項之行為，使人行無義務之事或妨害其行使權利者，亦同
。
第 5 項、第 7 項之未遂犯罰之。
洗錢防制法第2條
本法所稱洗錢，指下列行為：
一、意圖掩飾或隱匿特定犯罪所得來源，或使他人逃避刑事追訴
    ，而移轉或變更特定犯罪所得。
二、掩飾或隱匿特定犯罪所得之本質、來源、去向、所在、所有
    權、處分權或其他權益者。
三、收受、持有或使用他人之特定犯罪所得。
洗錢防制法第14條
有第二條各款所列洗錢行為者，處7年以下有期徒刑，併科新臺
幣5百萬元以下罰金。
前項之未遂犯罰之。
前二項情形，不得科以超過其特定犯罪所定最重本刑之刑。